# 一般纳税人可以向小规模纳税人开具专票吗？

提问人：lisaliang588 时间：2010-11-08 16:36:37
我们公司是一般纳税人辅导期，可以向小规模纳税人开具增值税专票吗？？最新税法上有没有对增值税专用发票开具做出明确的规定？？还有形成滞留票罚款的规定？？

回答人：chenyiwei
以前是有规定不得对小规模纳税人开具专用发票的。现在修订后的《增值税专用发票使用规定》（国税发[2006]156号）中对此无明确规定。